臺灣高等法院刑事判決
                                   108年度上訴字第3316號
上  訴  人
即  被  告  鄭紹祥
選任辯護人  黃鈺淳律師（法扶律師）
上列上訴人即被告因違反毒品危害防制條例案件，不服臺灣桃園
地方法院107年度訴字第1090號，中華民國108年6月12日第一審
判決（起訴案號：臺灣桃園地方檢察署107年度偵字第27030、30
858號），提起上訴，本院判決如下：
    主  文
原判決撤銷。
鄭紹祥犯如附表所示之罪，各處如附表「宣告刑」欄所示主刑及
沒收。應執行有期徒刑拾伍年。
    事  實
一、鄭紹祥明知海洛因、甲基安非他命分別係毒品危害防制條例
    第2條第2項第1款、第2款所列管第一級、第二級毒品，不得
    非法持有、販賣。竟意圖營利，基於販賣第一級毒品海洛因
    、第二級毒品甲基安非他命之犯意，分別為下列行為：
(一)意圖營利，基於販賣第二級毒品甲基安非他命之犯意，以門
    號0000000000號行動電話分別與持用門號0000000000號行動
    電話之羅婉峮、持用門號0000000000號行動電話之羅露枝、
    持用門號0000000000號行動電話之李木全、持用門號000000
    0000號行動電話之杜立業、持用門號0000000000號行動電話
    之林晉煒相互聯繫後，分別於如附表編號1至12、25至27所
    示時間、地點，以如附表編號1至12、25至27所示價格、數
    量，販賣第二級毒品甲基安非他命予羅婉峮1次、羅露枝10
    次、李木全1次、杜立業1次、林晉煒2次。復以門號0000000
    000號行動電話與持用0000000000號行動電話之李木全相互
    聯繫後，於如附表編號13所示時間、地點，以如附表編號13
    所示價格、數量，販賣第二級毒品甲基安非他命予李木全1
    次。
(二)意圖營利，基於販賣第一級毒品海洛因之犯意，以門號0000
    000000號行動電話，與持用門號0000000000號行動電話之廖
    仕斌相互聯繫後，各於如附表編號14至24所示時間、地點，
    以如附表所示價格、數量，販賣第一級毒品海洛因予廖仕斌
    11次。
(三)嗣經警對鄭紹祥持用門號0000000000號行動電話實施通訊監
    察，並於民國107年10月16日11時40分許，持原審法院107年
    度聲搜字第949號搜索票至桃園市○○區○○○路0號旁白色鐵皮
    屋處搜索，扣得鄭紹祥所有iPhone行動電話（門號為000000
    0000號）及ASUS廠牌行動電話（無SIM卡）各1支、現金新臺
    幣（下同）3萬3,500元（起訴書誤載為3萬6,000元）及與本
    案無關之第二級毒品甲基安非他命2包、殘渣袋1只、吸食器
    4組、吸管刮勺1支（所涉施用第一級、第二級毒品犯行另經
    原審法院以108年度審訴字第297號判決處有期徒刑6月、2月
    ，應執行有期徒刑6月，此等物品並經諭知沒收銷燬、沒收
    確定）等物。
二、案經新竹縣政府警察局新埔分局（下稱新埔分局）報請臺灣
    桃園地方檢察署檢察官偵查起訴。
    理  由
一、證據能力
(一)按被告以外之人於審判外之陳述，雖不符前4條（刑事訴訟
    法第159條之1至第159條之4）之規定，而經當事人於審判程
    序同意作為證據，法院審酌該言詞陳述或書面陳述作成時之
    情況，認為適當者，亦得為證據；當事人、代理人或辯護人
    於法院調查證據時，知有第159條第1項不得為證據之情形，
    而未於言詞辯論終結前聲明異議者，視為有前項之同意，刑
    事訴訟法第159條之5第1項、第2項分別定有明文。立法意旨
    在於傳聞證據未經當事人之反對詰問予以核實，原則上先予
    排除，惟若當事人已放棄反對詰問權，於審判程序中表明同
    意該等傳聞證據可作為證據，或於言詞辯論終結前未聲明異
    議，基於尊重當事人對傳聞證據之處分權，及證據資料愈豐
    富，愈有助於真實發見之理念，且強化言詞辯論主義，使訴
    訟程序得以順暢進行，上開傳聞證據亦均具有證據能力。查
    本判決所引被告以外之人於審判外之供述證據，因檢察官、
    上訴人即被告鄭紹祥及辯護人於本院準備程序、審理時對於
    該等證據均未爭執證據能力（見本院卷第79至81、139至141
    頁；辯護人於本院準備程序時並稱同意有證據能力等語），
    且迄至言詞辯論終結前均未聲明異議，本院審酌上開供述證
    據資料製作時之情況，並無違法不當及證明力明顯過低之瑕
    疵，認以之作為證據應屬適當，復經本院依法踐行調查證據
    之程序，揆諸前開規定，本院認該等證據具有證據能力。
(二)另本判決所援引之非供述證據，因檢察官、被告及辯護人於
    本院準備程序、審理時對於該等證據均未爭執證據能力（見
    本院卷第79至81、141至145頁；辯護人於本院準備程序時並
    稱同意有證據能力等語），且無證據證明係公務員違背法定
    程序所取得，亦無顯有不可信之情況或不得作為證據之情形
    ，復經本院依法踐行調查證據之程序，自均具有證據能力。
二、認定被告犯罪事實所憑之證據及理由
(一)起訴書記載被告係販賣第二級毒品「安非他命」，惟按安非
    他命、甲基安非他命均屬安非他命類之中樞神經興奮劑，且
    安非他命及甲基安非他命之俗名通常混用，一般用語習慣亦
    未詳以區分之，惟二者究係不同之第二級毒品。參諸目前國
    內所緝獲之安非他命毒品成分多為甲基安非他命，安非他命
    則較少見，此為本院辦理毒品危害防制條例案件之職務上已
    知事項，據此，卷內各該被告、證人筆錄所供稱（證稱）之
    「安非他命」，應係「甲基安非他命」之誤，被告所販賣第
    二級毒品應係甲基安非他命無訛，先予敘明。
(二)上開事實，迭據被告於偵查、原審、本院準備程序及審理時
    坦承不諱（見偵字第20730號卷二第136頁正反面、原審卷第
    12至15、50至51頁反面、第64至73頁、本院卷第81、146至1
    47頁），並經證人羅婉峮於警詢及偵查（見偵字第30858號
    卷第43至48頁反面、偵字第20730號卷二第60至61頁反面）
    、證人羅露枝於警詢及偵查（見偵字第30858號卷第65至72
    頁反面、偵字第20730號卷二第46至48頁）、證人李木全於
    警詢及偵查（見偵字第30858號卷第82至89頁、偵字第20730
    號卷二第65至66頁反面）、證人廖仕斌於警詢及偵查（見偵
    字第30858號卷第111至124頁、偵字第20730號卷二第39至40
    頁反面、第126頁正反面）、證人杜立業於警詢及偵查（見
    偵字第30858號卷第136至138頁、偵字第20730號卷二第13至
    14頁反面）、證人林晉煒於警詢及偵查（見偵字第30858號
    卷第152至154頁、偵字第20730號卷二第5至6頁反面）證述
    明確，且有通訊監察譯文及通聯紀錄翻拍照片等（見偵字第
    30858號卷第60至62、76頁正反面、第90、87頁、偵字第207
    30號卷一第26、53、130、149頁正反面、第175至176、243
    頁正反面、第267至268頁反面、第309、333、346、112頁）
    附卷可稽，足認被告前開任意性自白與事實相符，可以採信
    。
(三)按政府查緝販賣毒品犯行無不嚴格執行，且販賣毒品罪係重
    罪，若無利可圖，衡情一般持有毒品者，當不致輕易將持有
    之毒品交付他人。且販賣毒品乃違法行為，非可公然為之，
    且有其獨特之販售路線及管道，亦無公定之價格，復可任意
    增減其分裝之數量，而每次買賣之價量，亦可能隨時依市場
    貨源之供需情形、交易雙方之關係深淺、資力、對行情之認
    知、可能風險之評估、查緝是否嚴緊，及購買者被查獲時供
    述購買對象之可能性風險評估等諸般事由，而異其標準，非
    可一概而論，是販賣之利得，誠非固定，縱使販賣之人從價
    差或量差中牟利方式互異，其意圖營利之非法販賣行為仍屬
    同一。又販賣利得，除經被告供明，或因帳冊記載致價量至
    臻明確外，確實難以究明。然一般民眾均普遍認知毒品價格
    非低、取得不易，且毒品交易向為政府查禁森嚴，一經查獲
    ，並對販毒者施以重罰，衡諸常情，倘非有利可圖，殊無必
    要甘冒持有毒品遭查獲、重罰之極大風險，無端親至交易處
    所，或於自身住處附近交易毒品，抑或購入大量毒品貯藏，
    徒招為警偵辦從事毒品販賣之風險。從而，除確有反證足資
    認定提供他人毒品者所為係基於某種非圖利本意之原委外，
    通常尚難因無法查悉其買進、賣出之差價，而諉無營利之意
    思，或阻卻販賣犯行之追訴，以免知過坦承者難辭重典，飾
    詞否認者反得逞僥倖，反失情理之平。又毒品危害防制條例
    所稱之「販賣」，係指有償之讓與行為，包括以「金錢買賣
    」或「以物易物」（即互易）等態樣在內；祇要行為人在主
    觀上有藉以營利之意圖，而在客觀上有以毒品換取金錢或其
    他財物之行為，即足當之；至於買賣毒品之金額或所換得財
    物之實際價值如何，以及行為人是否因而獲取價差或利潤，
    均不影響販賣毒品罪之成立（最高法院104年度台上字第356
    號判決意旨參照）。查被告於如附表所示時、地販賣第一級
    毒品海洛因、第二級毒品甲基安非他命犯行，已據被告坦承
    不諱，被告雖未供陳販入毒品之價格，以致無法查得成本，
    惟本院審酌被告與如附表所示購毒者均非至親或有何利害關
    係，被告於案發時為智識正常之成年人，對於毒品販賣為政
    府檢警機關嚴予取締之重罪，當知之甚稔，苟無利潤可圖，
    衡情被告應不至於甘冒遭查緝法辦而罹重刑之風險，堪認被
    告自白於如附表所示時、地販賣第一級毒品海洛因、第二級
    毒品甲基安非他命犯行，主觀上均具有意圖營利之販賣故意
    甚明。
(四)綜上，本案事證明確，被告犯行均堪認定，應依法論科。
三、法律適用
(一)按海洛因、甲基安非他命分別為毒品危害防制條例第2條第2
    項第1款、第2款所列管第一級、第二級毒品，不得非法販賣
    、持有。核被告就附表編號1至13、25至27所為，均係犯毒
    品危害防制條例第4條第2項販賣第二級毒品罪；核被告就附
    表編號14至24所為，均係犯毒品危害防制條例第4條第1項販
    賣第一級毒品罪（毒品危害防制條例第4條雖於109年1月15
    日修正公布，但尚未生效施行，毋庸為新舊法比較）。被告
    販賣第一級毒品海洛因、第二級毒品甲基安非他命前各自持
    有第一級毒品海洛因、第二級毒品甲基安非他命之低度行為
    ，各為其販賣第一級毒品海洛因、第二級毒品甲基安非他命
    之高度行為所吸收，均不另論罪。
(二)被告所為販賣第一級毒品犯行共11罪、販賣第二級毒品犯行
    共16罪，犯意各別，行為互殊，應分論併罰。
(三)按犯第4條至第8條之罪於偵查及審判中均自白者，減輕其刑
    ，毒品危害防制條例第17條第2項定有明文。查被告於偵查
    、原審及本院均自白販賣第一級毒品海洛因、第二級毒品甲
    基安非他命犯行，業如前述，均應依毒品危害防制條例第17
    條第2項規定減輕其刑（毒品危害防制條例第17條雖於109年
    1月15日修正公布，但尚未生效施行，毋庸為新舊法比較）
    。
(四)按犯罪之情狀顯可憫恕，認科以最低度刑仍嫌過重者，得酌
    量減輕其刑，刑法第59條定有明文。次按刑事審判旨在實現
    刑罰權之分配的正義，故法院對有罪被告之科刑，應符合罪
    刑相當之原則，使輕重得宜，罰當其罪，以契合社會之法律
    感情，此所以刑法第57條明定科刑時應審酌一切情狀，尤應
    注意該條所列10款事項以為科刑輕重之標準，並於同法第59
    條賦予法院以裁量權，如認犯罪之情狀可憫恕者，得酌量減
    輕其刑，俾使法院就個案之量刑，能斟酌至當。而刑法第59
    條規定犯罪之情狀可憫恕者，得酌量減輕其刑，其所謂「犯
    罪之情狀」，與同法第57條規定科刑時應審酌之一切情狀，
    並非有截然不同之領域，於裁判上酌減其刑時，應就犯罪一
    切情狀（包括第57條所列舉之10款事項），予以全盤考量，
    審酌其犯罪有無可憫恕之事由（即有無特殊之原因與環境，
    在客觀上足以引起一般同情，以及宣告法定低度刑，是否猶
    重等等），以為判斷。被告所犯販賣第一級毒品罪之法定刑
    為「死刑或無期徒刑；處無期徒刑者，得併科新臺幣2千萬
    元以下罰金」，而同為販賣第一級毒品之人，其原因動機不
    一，犯罪情節未必盡同，或有大盤毒梟者，亦有中、小盤之
    分，甚或僅止於吸毒者友儕間為求互通有無之有償轉讓者亦
    有之，其販賣行為所造成危害社會之程度自屬有異，法律科
    處此類犯罪，所設之法定最低本刑卻同為「死刑或無期徒刑
    ；處無期徒刑者，得併科新臺幣2千萬元以下罰金」，刑度
    不可謂不重，是倘依其情狀處以相當之有期徒刑，即足以懲
    儆，並可達防衛社會之目的者，自非不可依客觀犯行與主觀
    惡性二者加以考量其情狀是否有可憫恕之處，適用刑法第59
    條規定酌量減輕其刑，期使個案裁判之量刑，能斟酌至當，
    符合比例原則。查被告為本案販賣第一級毒品海洛因犯行已
    助長他人施用毒品惡習，戕害他人身心健康，固值非難，然
    觀其各次販賣第一級毒品海洛因之金額及數量，較諸販毒集
    團尚屬零星小額，所得價金與販毒集團相比亦較微薄，金額
    尚非鉅額，以其情節而論，其惡性尚不如專以販賣第一級毒
    品海洛因維生之販毒集團重大。被告既非販賣第一級毒品海
    洛因之大盤或中盤商，且其販賣對象均為同一人（廖仕斌）
    ，則其販賣第一級毒品海洛因之行為尚未造成無可彌補之鉅
    大危害，所造成之社會整體危害程度亦較輕微，衡其犯罪情
    狀在客觀上顯非不可憫恕，本院依客觀犯行與主觀惡性二者
    加以考量被告犯罪情狀，認科以最低度刑仍嫌過重，爰依刑
    法第59條規定，就被告所犯販賣第一級毒品海洛因犯行，均
    酌減其刑。至被告販賣第二級毒品犯行部分，經本院審酌被
    告所為此部分犯行之手段、情節，認被告明知毒品對人體身
    心健康危害之烈，仍意圖營利販賣第二級毒品，不僅戕害他
    人健康甚鉅，並可能因此造成施用毒品者為購毒所需資金另
    犯他罪而危害社會治安，且被告販賣第二級毒品甲基安非他
    命之對象非僅一人，其所犯販賣第二級毒品罪，於依毒品危
    害防制條例第17條第2項規定減輕其刑後，較之被告販賣第
    二級毒品對社會風氣及治安之危害程度，並無情輕法重之情
    形，且被告所為此部分犯行並無特殊之原因或環境，在客觀
    上足以引起一般同情而有情堪憫恕之處，不符刑法第59條規
    定，自無該條規定適用。辯護人就被告販賣第二級毒品犯行
    部分請求再依刑法第59條規定減刑，難認有據。
(五)被告無毒品危害防制條例第17條第1項規定適用
  1.按毒品危害防制條例第17條第1項規定為：「犯第4條至第8
    條、第10條或第11條之罪，供出毒品來源，因而查獲其他正
    犯或共犯者，減輕或免除其刑」，其立法旨意在於鼓勵被告
    具體提供其毒品上游，擴大追查毒品來源，俾有效斷絕毒品
    之供給，以杜絕毒品泛濫，祇須被告願意供出毒品來源之上
    手，因而查獲其他正犯或共犯者，即可邀減輕或免除其刑之
    寬典。所謂「供出毒品來源，因而查獲」，係指被告翔實供
    出毒品來源之具體事證，因而使有偵查（或調查）犯罪職權
    之公務員知悉而對之發動偵查（或調查），並因而查獲者而
    言。而其中所言「查獲」，除指查獲該其他正犯或共犯外，
    並兼及被告所指其毒品來源其事（最高法院100年度台上字
    第4787號判決意旨參照）。
  2.查本案並未因被告供出毒品來源因而查獲其他共犯、正犯之
    情，有新埔分局108年4月10日竹縣埔警偵字第10800002009
    號函及108年11月15日竹縣埔警偵字第1083601384號函、桃
    園地檢署108年4月16日桃檢東翔107偵30858字第1089027495
    號函及108年11月15日桃檢東翔107偵27030字第1089105336
    號函等（見原審卷第56、59頁、本院卷第105、107頁）在卷
    可按，本案不符毒品危害防制條例第17條第1項所規定情形
    ，自不得依該條項規定減輕或免除其刑。
四、撤銷改判之理由
(一)原審審理後，認被告犯罪事證明確，適用毒品危害防制條例
    第4條第1項、第2項、第17條第2項、第19條第1項，刑法第1
    1條、第38條之1第1項等規定據以論罪科刑，固非無見。惟
    查：(1)被告所為販賣第一級毒品犯行有刑法第59條規定適
    用，原審未予酌減，尚有未洽；(2)未扣案門號0000000000
    號行動電話、門號0000000000號行動電話各1支（均含SIM卡
    ），既係被告持供為本案犯行所用之物，自應依毒品危害防
    制條例第19條第1項宣告沒收，原審就此未宣告沒收，自有
    未合；(3)扣案行動電話2支、現金3萬2,800元部分，依卷內
    資料難認與被告所為本案販賣毒品犯行有關（詳後述），原
    審就此部分諭知沒收，亦有未洽。被告以其坦認犯行，原審
    就販賣第一級毒品部分量刑過重，希望能從輕量刑等語為由
    提起上訴，為有理由，至其以原審就販賣第二級毒品部分亦
    量刑過重，希望從輕量刑云云為由提起上訴，雖無理由，然
    原判決既有前開可議之處，自屬無可維持，應由本院予以撤
    銷改判。
(二)量刑及定應執行刑
    爰審酌被告明知第一級毒品海洛因、第二級毒品甲基安非他
    命輕則戕害施用者之身心健康，重則引發各種犯罪，危害社
    會治安，是販賣毒品為法所不許，竟無視國家杜絕毒品之嚴
    令峻刑，為圖賺取不法利益，仍販賣第一級毒品海洛因、第
    二級毒品甲基安非他命予如附表所示之人，所為已助長社會
    毒品氾濫，戕害國民身心健康，且有滋生其他犯罪之可能，
    對社會秩序潛藏之危害亟高，顯然欠缺法治觀念，惟考量被
    告坦承全部犯行，犯後態度尚可，其所為本案販賣毒品數量
    、價格，兼衡被告素行、犯罪動機、目的、手段、高中肄業
    之智識程度、家庭生活狀況等一切情狀，分別量處如附表宣
    告刑欄所示之刑。且於權衡審酌被告之責任與整體刑法目的
    及相關刑事政策等，在合於目的性、妥當性、比例原則、公
    平正義、罪刑相當原則為適當裁量後，定其應執行之刑（因
    被告所犯如附表所示之罪均為販賣第一級、第二級毒品罪，
    犯罪類型、行為態樣、動機均相同或相類，責任非難重複程
    度較高，故定較低之應執行刑）。
(三)沒收
  1.按毒品危害防制條例第19條第1項規定「犯第4條至第9條、
    第12條、第13條或第14條第1項、第2項之罪者，其供犯罪所
    用之物，不問屬於犯罪行為人與否，均沒收之」，為刑法第
    38條第2項後段所稱之特別規定。其立法採用與違禁物沒收
    相同之規範標準，並藉由剝奪其物，以預防並遏止相關犯罪
    之發生。此與裁量沒收並不相同（最高法院107年度台上字
    第2697號判決意旨參照）。未扣案門號0000000000、000000
    0000號行動電話各1支（均含SIM卡），為供被告與如附表所
    示之人聯繫之用，業經被告坦認在卷，復有上開通訊監察譯
    文及通聯紀錄翻拍照片等在卷可稽，為供被告犯如附表所示
    各犯行所用之物，應依毒品危害防制條例第19條第1項規定
    ，不問屬於犯罪行為人與否，於被告所犯如附表所示各該犯
    行項下均宣告沒收，並依刑法第38條第4項規定，諭知於全
    部或一部不能沒收或不宜執行沒收時，追徵其價額。
  2.被告為如附表編號1至12、14至27所示販賣毒品犯行，因而
    實際取得如附表編號1至12、14至27所示價金，雖未扣案，
    然此既為被告犯販賣毒品罪實際所得之財物，且無刑法第38
    條之2第2項規定情形，自應依刑法第38條之1第1項前段、第
    3項規定，於如附表各該編號所示犯行項下宣告沒收，並諭
    知於全部或一部不能沒收或不宜執行沒收時，追徵其價額。
    至其所為如附表編號13所示販賣毒品犯行，既尚未取得此部
    分價金，自無從諭知沒收、追徵。
  3.扣案iPhone行動電話及ASUS廠牌行動電話各1支雖為被告所
    有，然iPhone行動電話係搭配門號0000000000號SIM卡使用
    ，而ASUS廠牌行動電話內則無SIM卡，難認與本案犯行有關
    ，不予宣告沒收。
  4.扣案現金3萬3,500元，雖為被告所有，然被告供稱此部分金
    錢為其母所給，與本案無關等語（見原審卷第70頁反面），
    參酌卷內資料，無從認定被告販賣毒品所得有混同於其內之
    情形，難認此等現金內含被告所為如附表編號1至12、14至2
    7所示販賣毒品犯行之犯罪所得款項在內，依法無從諭知沒
    收。惟此等現金既為被告所有，且本院諭知被告之犯罪所得
    應予沒收追徵如上，於本案確定後，檢察官於執行時如何處
    理此扣案款項，要屬執行檢察官之裁量權限，於此一併說明
    。
  5.扣案第二級毒品甲基安非他命2包、殘渣袋1只、吸食器4組
    、吸管刮勺1支，均無證據證明與被告所為本案販賣毒品犯
    行有關（業經原審法院另案宣告沒收銷燬、沒收確定），不
    於本案中諭知沒收。
  6.另因被告所犯本案犯行有宣告多數沒收之情形，爰依刑法第
    40條之2第1項規定，所宣告之多數沒收，併執行之。
據上論斷，應依刑事訴訟法第369條第1項前段、第364條、第299
條第1項前段，毒品危害防制條例第4條第1項、第2項、第17條第
2項、第19條第1項，刑法第11條、第59條、第51條第5款、第38
條第4項、第38條之1第1項前段、第3項、第40條之2第1項，判決
如主文。
本案經檢察官賴謝詮提起公訴，檢察官陳錫柱到庭執行職務。
中    華    民    國    109   年    2     月    12    日
                  刑事第十八庭  審判長法  官  吳炳桂
                                      法  官  葉乃瑋 
                                      法  官  黃紹紘 
以上正本證明與原本無異。
如不服本判決，應於收受送達後20日內向本院提出上訴書狀，其
未敘述上訴之理由者並得於提起上訴後20日內向本院補提理由書
（均須按他造當事人之人數附繕本）「切勿逕送上級法院」。
                                      書記官  朱倩儀
中    華    民    國    109   年    2     月    12    日
附表
編號 販賣對象 販賣時間 販賣地點 販賣毒品種類、金額及數量 宣告刑（主刑及沒收） 1 羅婉峮 民國107年8月14日21時36分許 新竹縣○○鎮○○路0段00號內思高工附近 第二級毒品甲基安非他命1包（重量不詳），金額新臺幣（下同）2,000元（已收訖） 鄭紹祥販賣第二級毒品，處有期徒刑參年柒月。未扣案行動電話壹支（含門號0000000000號SIM卡壹張）及犯罪所得新臺幣貳仟元均沒收，於全部或一部不能沒收或不宜執行沒收時，追徵其價額。 2 羅露枝 107年7月31日17時45分許 桃園市○○區○○路0段000號亞洲化學股份有限公司前 第二級毒品甲基安非他命1包（重量不詳），金額800元（已收訖） 鄭紹祥販賣第二級毒品，處有期徒刑參年柒月。未扣案行動電話壹支（含門號0000000000號SIM卡壹張）及犯罪所得新臺幣捌佰元均沒收，於全部或一部不能沒收或不宜執行沒收時，追徵其價額。 3 羅露枝 107年8月3日17時20分許 桃園市○○區○○○路0號鄭紹祥住處前 第二級毒品甲基安非他命1包（重量不詳），金額800元（已收訖） 鄭紹祥販賣第二級毒品，處有期徒刑參年柒月。未扣案行動電話壹支（含門號0000000000號SIM卡壹張）及犯罪所得新臺幣捌佰元均沒收，於全部或一部不能沒收或不宜執行沒收時，追徵其價額。 4 羅露枝 107年8月11日15時9分許 桃園市○○區○○○路0號鄭紹祥住處前 第二級毒品甲基安非他命1包（重量不詳），金額1,000元（已收訖） 鄭紹祥販賣第二級毒品，處有期徒刑參年柒月。未扣案行動電話壹支（含門號0000000000號SIM卡壹張）及犯罪所得新臺幣壹仟元均沒收，於全部或一部不能沒收或不宜執行沒收時，追徵其價額。 5 羅露枝 107年8月15日17時14分許 桃園市○○區○○○路0號鄭紹祥住處前 第二級毒品甲基安非他命1包（重量不詳），金額800元（已收訖） 鄭紹祥販賣第二級毒品，處有期徒刑參年柒月。未扣案行動電話壹支（含門號0000000000號SIM卡壹張）及犯罪所得新臺幣捌佰元均沒收，於全部或一部不能沒收或不宜執行沒收時，追徵其價額。 6 羅露枝 107年8月22日16時30分許 桃園市○○區○○○路0號鄭紹祥住處前 第二級毒品甲基安非他命1包（重量不詳），金額800元（已收訖） 鄭紹祥販賣第二級毒品，處有期徒刑參年柒月。未扣案行動電話壹支（含門號0000000000號SIM卡壹張）及犯罪所得新臺幣捌佰元均沒收，於全部或一部不能沒收或不宜執行沒收時，追徵其價額。 7 羅露枝 107年8月24日16時31分許 桃園市○○區○○○路0號鄭紹祥住處前 第二級毒品甲基安非他命1包（重量不詳），金額800元（已收訖） 鄭紹祥販賣第二級毒品，處有期徒刑參年柒月。未扣案行動電話壹支（含門號0000000000號SIM卡壹張）及犯罪所得新臺幣捌佰元均沒收，於全部或一部不能沒收或不宜執行沒收時，追徵其價額。 8 羅露枝 107年8月28日21時33分許 桃園市○○區○○○路0號鄭紹祥住處前 第二級毒品甲基安非他命1包（重量不詳），金額800元（已收訖） 鄭紹祥販賣第二級毒品，處有期徒刑參年柒月。未扣案行動電話壹支（含門號0000000000號SIM卡壹張）及犯罪所得新臺幣捌佰元均沒收，於全部或一部不能沒收或不宜執行沒收時，追徵其價額。 9 羅露枝 107年8月31日18時17分許 桃園市○○區○○○路0號鄭紹祥住處前 第二級毒品甲基安非他命1包（重量不詳），金額800元（已收訖） 鄭紹祥販賣第二級毒品，處有期徒刑參年柒月。未扣案行動電話壹支（含門號0000000000號SIM卡壹張）及犯罪所得新臺幣捌佰元均沒收，於全部或一部不能沒收或不宜執行沒收時，追徵其價額。 10 羅露枝 107年9月5日12時22分許 桃園市○○區○○○路0號鄭紹祥住處附近之高鐵橋下 第二級毒品甲基安非他命1包（重量不詳），金額800元（已收訖） 鄭紹祥販賣第二級毒品，處有期徒刑參年柒月。未扣案行動電話壹支（含門號0000000000號SIM卡壹張）及犯罪所得新臺幣捌佰元均沒收，於全部或一部不能沒收或不宜執行沒收時，追徵其價額。 11 羅露枝 107年9月13日17時54分許 桃園市新屋區中興路某萊爾富超商旁 第二級毒品甲基安非他命1包（重量不詳），金額800元（已收訖） 鄭紹祥販賣第二級毒品，處有期徒刑參年柒月。未扣案行動電話壹支（含門號0000000000號SIM卡壹張）及犯罪所得新臺幣捌佰元均沒收，於全部或一部不能沒收或不宜執行沒收時，追徵其價額。 12 李木全 107年8月4日18時許 新竹縣○○鄉○○○街00號0樓00李木全租屋處 第二級毒品甲基安非他命1包（重量不詳），金額5,000元（已收訖） 鄭紹祥販賣第二級毒品，處有期徒刑參年柒月。未扣案行動電話壹支（含門號0000000000號SIM卡壹張）及犯罪所得新臺幣伍仟元均沒收，於全部或一部不能沒收或不宜執行沒收時，追徵其價額。 13 李木全 107年10月11日9時53分許 新竹縣○○鄉○○○街00號0樓00李木全租屋處 第二級毒品甲基安非他命1包（約6公克），金額3,500元（尚未收訖） 鄭紹祥販賣第二級毒品，處有期徒刑參年柒月。未扣案行動電話壹支（含門號0000000000號SIM卡壹張）沒收，於全部或一部不能沒收或不宜執行沒收時，追徵其價額。 14 廖仕斌 107年8月13日15時15分許 桃園市○○區○○路0段000號中國加油站旁 第一級毒品海洛因1小包（約0.3公克），金額1,000元（已收訖） 鄭紹祥販賣第一級毒品，處有期徒刑拾年。未扣案行動電話壹支（含門號0000000000號SIM卡壹張）及犯罪所得新臺幣壹仟元均沒收，於全部或一部不能沒收或不宜執行沒收時，追徵其價額。 15 廖仕斌 107年8月14日14時6分許 桃園市○○區○○○路0號鄭紹祥住處旁 第一級毒品海洛因1小包（約0.3公克），金額1,000元（已收訖） 鄭紹祥販賣第一級毒品，處有期徒刑拾年。未扣案行動電話壹支（含門號0000000000號SIM卡壹張）及犯罪所得新臺幣壹仟元均沒收，於全部或一部不能沒收或不宜執行沒收時，追徵其價額。 16 廖仕斌 107年8月17日15時40分許 桃園市○○區○○路0段000巷00號晶麒莊園附近 第一級毒品海洛因1小包（約0.3公克），金額1,000 元（已收訖） 鄭紹祥販賣第一級毒品，處有期徒刑拾年。未扣案行動電話壹支（含門號0000000000號SIM卡壹張）及犯罪所得新臺幣壹仟元均沒收，於全部或一部不能沒收或不宜執行沒收時，追徵其價額。 17 廖仕斌 107年8月19日7時51分許（起訴書附表誤載為7時21分許） 桃園市○○區○○○路0號鄭紹祥住處旁 第一級毒品海洛因1小包（約0.3公克），金額1,000 元（已收訖） 鄭紹祥販賣第一級毒品，處有期徒刑拾年。未扣案行動電話壹支（含門號0000000000號SIM卡壹張）及犯罪所得新臺幣壹仟元均沒收，於全部或一部不能沒收或不宜執行沒收時，追徵其價額。 18 廖仕斌 107年8月20日10時35分許 桃園市楊梅區高榮國小旁 第一級毒品海洛因1小包（約0.3公克），金額1,000 元（已收訖） 鄭紹祥販賣第一級毒品，處有期徒刑拾年。未扣案行動電話壹支（含門號0000000000號SIM卡壹張）及犯罪所得新臺幣壹仟元均沒收，於全部或一部不能沒收或不宜執行沒收時，追徵其價額。 19 廖仕斌 107年8月29日10時許 桃園市○○區○○路○○段000號萊爾富超商旁 第一級毒品海洛因1小包（約0.3公克），金額1,000 元（已收訖） 鄭紹祥販賣第一級毒品，處有期徒刑拾年。未扣案行動電話壹支（含門號0000000000號SIM卡壹張）及犯罪所得新臺幣壹仟元均沒收，於全部或一部不能沒收或不宜執行沒收時，追徵其價額。 20 廖仕斌 107年8月30日16時許 桃園市○○區○○路0段000巷00號晶麒莊園旁 第一級毒品海洛因1小包（約0.15公克），金額500元（已收訖） 鄭紹祥販賣第一級毒品，處有期徒刑拾年。未扣案行動電話壹支（含門號0000000000號SIM卡壹張）及犯罪所得新臺幣伍佰元均沒收，於全部或一部不能沒收或不宜執行沒收時，追徵其價額。 21 廖仕斌 107年9月1日12時30分許 桃園市○○區○○○路0號鄭紹祥住處旁 第一級毒品海洛因1小包（約0.3公克），金額1,000 元（已收訖） 鄭紹祥販賣第一級毒品，處有期徒刑拾年。未扣案行動電話壹支（含門號0000000000號SIM卡壹張）及犯罪所得新臺幣壹仟元均沒收，於全部或一部不能沒收或不宜執行沒收時，追徵其價額。 22 廖仕斌 107年9月3日13時40分許 桃園市○○區○○○路0號鄭紹祥住處旁 第一級毒品海洛因1包（重量不詳），金額2,600元（已收訖） 鄭紹祥販賣第一級毒品，處有期徒刑拾年。未扣案行動電話壹支（含門號0000000000號SIM卡壹張）及犯罪所得新臺幣貳仟陸佰元均沒收，於全部或一部不能沒收或不宜執行沒收時，追徵其價額。 23 廖仕斌 107年9月11日17時40分許 桃園市○○區○○○路0號鄭紹祥住處旁 第一級毒品海洛因1小包（約0.3公克），金額1,000 元（已收訖） 鄭紹祥販賣第一級毒品，處有期徒刑拾年。未扣案行動電話壹支（含門號0000000000號SIM卡壹張）及犯罪所得新臺幣壹仟元均沒收，於全部或一部不能沒收或不宜執行沒收時，追徵其價額。 24 廖仕斌 107年9月12日16時25分許 桃園市○○區○○○路0段000號天晟醫院旁 第一級毒品海洛因1小包（約0.3公克），金額1,000 元（已收訖） 鄭紹祥販賣第一級毒品，處有期徒刑拾年。未扣案行動電話壹支（含門號0000000000號SIM卡壹張）及犯罪所得新臺幣壹仟元均沒收，於全部或一部不能沒收或不宜執行沒收時，追徵其價額。 25 杜立業 107年8月14日21時14分許（起訴書附表誤載為上午9時14分許） 桃園市楊梅區民富路1帶交流道附近 第二級毒品甲基安非他命1包（約4公克），金額3,500元（已收訖） 鄭紹祥販賣第二級毒品，處有期徒刑參年柒月。未扣案行動電話壹支（含門號0000000000號SIM卡壹張）及犯罪所得新臺幣參仟伍佰元均沒收，於全部或一部不能沒收或不宜執行沒收時，追徵其價額。 26 林晉煒 107年8月16日8時30分許 桃園市楊梅區民富路3段某夾娃娃機店內 第二級毒品甲基安非他命1包（重量不詳），金額1,000元（已收訖） 鄭紹祥販賣第二級毒品，處有期徒刑參年柒月。未扣案行動電話壹支（含門號0000000000號SIM卡壹張）及犯罪所得新臺幣壹仟元均沒收，於全部或一部不能沒收或不宜執行沒收時，追徵其價額。 27 林晉煒 107年8月25日23時許 桃園市○○區○○○路0號鄭紹祥住處前 第二級毒品甲基安非他命1包（重量不詳），金額1,000元（已收訖） 鄭紹祥販賣第二級毒品，處有期徒刑參年柒月。未扣案行動電話壹支（含門號0000000000號SIM卡壹張）及犯罪所得新臺幣壹仟元均沒收，於全部或一部不能沒收或不宜執行沒收時，追徵其價額。 
附錄本案論罪科刑法條全文
毒品危害防制條例第4條
製造、運輸、販賣第一級毒品者，處死刑或無期徒刑；處無期徒
刑者，得併科新臺幣2千萬元以下罰金。
製造、運輸、販賣第二級毒品者，處無期徒刑或7年以上有期徒
刑，得併科新臺幣1千萬元以下罰金。
製造、運輸、販賣第三級毒品者，處7年以上有期徒刑，得併科
新臺幣7百萬元以下罰金。
製造、運輸、販賣第四級毒品者，處5年以上12年以下有期徒刑
，得併科新臺幣3百萬元以下罰金。
製造、運輸、販賣專供製造或施用毒品之器具者，處1年以上7年
以下有期徒刑，得併科新臺幣1百萬元以下罰金。
前五項之未遂犯罰之。